Diego Valdés Ávila

Desarrollador Full Stack

Santiago, Chile (GMT-3) (+56) 9 59341220 <u>diego.valdes14@gmail.com</u> https://www.linkedin.com/in/diegovaldesjr

Ingeniero de software con más de 6 años de experiencia en planificación, diseño e implantación de proyectos de IT utilizando Python y herramientas relacionadas con JavaScript, como Node.js, Express, VueJs y React. Además, tengo pericia en diseño de arquitecturas en la nube, software en gestión de proyectos, mesas de ayuda y herramientas de integración y entrega continua (CI/CD). A lo largo de mi trayectoria laboral he abarcado diversas industrias, con énfasis en la tecnología financiera (fintech).

EXPERIENCIA

Destácame — Enero, 2022 - Diciembre, 2023

- Trabaje en el diseño y desarrollo de soluciones enfocadas en el área de productos financieros bajo la metodología Shape Up, optimizando la experiencia del usuario y potenciando las capacidades analíticas sobre su deudas.
- Orquesté la integración con plataformas externas automatizando la generación de cuotas para el pago de deudas castigadas del usuario, optimizando los procesos de carga de bases y agendamiento de puntos de contacto para más de 20.000 usuarios.
- Desarrollé un módulo de análisis de deuda en la plataforma, permitiendo a cada usuario revisar sus deudas mensuales junto con un análisis detallado basado en gráficos y estadísticas, utilizando como base informes de deudas a personales naturales (CMF en Chile) e informes de buró (México).
- Desarrollé la integración de cupones de descuento en la suscripción premium mensual de la plataforma.
- Estuve a cargo del diseño e implementación de un módulo que recopilaba información financiera del usuario para proporcionar recomendaciones destinadas a mejorar su situación económica. Estas recomendaciones incluían consejos útiles y un seguimiento continuo del progreso.
- Trabajé en la optimización y diseño de la interfaz de usuario para la suscripción mensual y la compra de informes de deudas, con el objetivo de hacerla más intuitiva y fácil de usar para nuestros usuarios finales, mejorando así la claridad y la usabilidad de la interfaz.

Tech Stack: Django, Python, VueJs, Amazon Web Services, CSS, Tailwind.

S4E

Analista & Project Manager — Marzo, 2020 - Diciembre, 2021

- Fui responsable de la planificación, estimación y definición del alcance en proyectos en su etapa inicial.
- Me encargué de planificar las actividades y realizar un seguimiento de los hitos en distintos proyectos, en el rol de Scrum Master.

Tech Stack: Angular, VueJS, NodeJs, Express DynamoDb, Python.

Analista — *Junio, 2019 - Marzo, 2020*

- Trabajé en la implementación y mantenimiento de herramientas de Atlassian especializado en Jira, Confluence, Bamboo y Bitbucket.
- Diseñe e implemente soluciones basadas en la nube utilizando los servicios y recursos proporcionados por Amazon Web Services (AWS).
- Realice análisis detallado de datos de Jira generando informes personalizados para tomar decisiones informadas, mejorar la eficiencia y el rendimiento del equipo utilizando EazyBi.
- Implemente de procesos CI/CD utilizando Bamboo para diversos proyectos.
- Estuve a cargo del diseño y la construcción de una plataforma destinada a la gestión del personal y al cálculo de remuneraciones del personal.
- Lideré el desarrollo de una plataforma diseñada para gestionar el aforo de los negocios durante la pandemia.

Tech Stack: Jira, EazyBl, VueJs, AngularJS, NodeJs, Express, Amazon DynamoDB, Groovy, Java, PHP, Codelgniter, Wordpress.

Coordinación General de Tecnología de la Información de la Universidad Católica Andrés Bello, Analista de tecnología y soporte — 2017 - 2018

• Desempeñe el rol de programador web y soporte para los sistemas de los distintos departamentos de la universidad, utilizando diversas tecnologías.

Tech Stack: Javascript, AngularJS, NodeJS, SequelizeJS, PHP, Git.

Freelance, Desarrollador — 2016 - 2019

- Maquetación de páginas web, desarrollo de catálogos web y sitios web con la plataforma Wordpress.
- Desarrollo de aplicaciones web con Stack MEAN.
- Diseño de logos.

Tech Stack: Javascript, CSS, AngularJS, NodeJS, SequelizeJS, MongoDb, Express, Wordpress, PHP, Git, Adobe Illustrator.

SKILLS

Software

Avanzado: JavaScript, Typescript, Python, Django, AWS, NodeJS, React, Vue, CSS, DynamoDB, Postgres, MySQL Server, Jira.

Intermedio: Angular, Java, MongoDB, Git, ExpressJs, NextJs, Groovy, Sass, Wordpress.

Básico: PHP, Laravel, GitHub Actions, Docker, Bamboo, Jest, Mocha.

FORMACIÓN

Universidad Católica Andrés Bello - Ciudad Guayana, Bolivar. Ingeniería Informática. 2014.

CERTIFICACIONES

AWS Certified Cloud Practitioner - Amazon Web Services Training and Certification. 2020.

AWS Partner: Accreditation (Technical) - Amazon Web Services Training and Certification. 2021.

Atlassian Certified Jira Project Administrator for Data Center and Server - Atlassian. 2021.

FORTALEZAS

Adaptabilidad, Aprendizaje continuo, Colaboración, Comunicación efectiva, Determinación, Inteligencia emocional, Liderazgo, Pensamiento crítico, Resolución de problemas, Trabajo en equipo.